---
title: "Sesión 03"
date: "2023-05-31"
---

## Objetivos

- Datos tidy y {dplyr} para manejo de datos.

- Operador pipe `%>%`.

- Verbos de {dplyr}: select(), filter(), mutate(), rename().

- Uso de helpers.

- Metados: etiquetas de variables con set_var_labels().

## Materiales

::: {.panel-tabset}

### Teoría grabada

<div style="padding:56.25% 0 0 0;position:relative;"><iframe src="https://player.vimeo.com/video/832774047?h=aa3ab135df&amp;badge=0&amp;autopause=0&amp;player_id=0&amp;app_id=58479" frameborder="0" allow="autoplay; fullscreen; picture-in-picture" allowfullscreen style="position:absolute;top:0;left:0;width:100%;height:100%;" title="Taller Dr. Percy Soto"></iframe></div><script src="https://player.vimeo.com/api/player.js"></script>

- Anotaciones extra en quarto: [Aquí](../slides/sesion03/anotaciones.qmd) 

### Práctica grabada

<div style="padding:56.25% 0 0 0;position:relative;"><iframe src="https://player.vimeo.com/video/832133534?h=86f219bba3&amp;badge=0&amp;autopause=0&amp;player_id=0&amp;app_id=58479" frameborder="0" allow="autoplay; fullscreen; picture-in-picture" allowfullscreen style="position:absolute;top:0;left:0;width:100%;height:100%;" title="video3_practica"></iframe></div><script src="https://player.vimeo.com/api/player.js"></script>

### Slides

```{r slides-videos, echo=FALSE, include=FALSE}
source(here::here("R", "slide-things.R"))
```

```{r show-slide-tabs1, echo=FALSE, results="asis"}
slide_buttons("/slides/sesion03/sesion03")
```

```{=html}
<iframe width="780" height="500" src="../slides/sesion03/sesion03.html" title="Sesión 3 - Manejo de datos con dplyr"></iframe>
```

### Talleres

|                              |                                                                                  |
|----------------------|--------------------------------------------------|
| Instructivo en línea         | [Aquí](../taller/taller03/taller03_instructivo.html)                                                 |
| Instructivo con solucionario | [Aquí](../taller/taller03/taller03_instructivo_sol.html)                                                                       |
| Quarto para alumnos          | [Aquí](../taller/taller03/taller03_alumno.qmd)                                                                       |
| Toda la carpeta del taller   | [Aquí](https://drive.google.com/drive/folders/16C3xkQ9i0AnY-FbCPDa3ZwLRXY8XDNyP) |

:::



