---
title: "Sesión 04"
date: "2023-06-02"
---

## Objetivos

- Manejo de datos 2: Categorización de variables.

- Creación de variables con case_when() y case_match().

- Análisis Inicial de Datos (AID) y Análisis Exploratorio de Datos (AED).

- Duplicado, datos perdidos y valores extremos (outliers).

## Materiales

::: {.panel-tabset}

### Teoría grabada

<div style="padding:56.25% 0 0 0;position:relative;"><iframe src="https://player.vimeo.com/video/836980502?badge=0&amp;autopause=0&amp;player_id=0&amp;app_id=58479" frameborder="0" allow="autoplay; fullscreen; picture-in-picture" allowfullscreen style="position:absolute;top:0;left:0;width:100%;height:100%;" title="Día 4 - Manejo de Datos y Análisis inicial e inspección de datos"></iframe></div><script src="https://player.vimeo.com/api/player.js"></script>

- Anotaciones extra en quarto: [Aquí](../slides/sesion04/extra_anotaciones.qmd) 

### Práctica grabada

<div style="padding:56.25% 0 0 0;position:relative;"><iframe src="https://player.vimeo.com/video/832812886?h=587e201fbc&amp;badge=0&amp;autopause=0&amp;player_id=0&amp;app_id=58479" frameborder="0" allow="autoplay; fullscreen; picture-in-picture" allowfullscreen style="position:absolute;top:0;left:0;width:100%;height:100%;" title="video1216419044"></iframe></div><script src="https://player.vimeo.com/api/player.js"></script>

### Slides

```{r slides-videos, echo=FALSE, include=FALSE}
source(here::here("R", "slide-things.R"))
```

```{r show-slide-tabs1, echo=FALSE, results="asis"}
slide_buttons("/slides/sesion04/sesion04")
```

```{=html}
<iframe width="780" height="500" src="../slides/sesion04/sesion04.html" title="Sesión 4 - Manejo de datos 2, AID/AED con R"></iframe>
```

### Talleres

|                              |                                                                                  |
|----------------------|--------------------------------------------------|
| Instructivo en línea         | [Aquí](../taller/taller04/taller04_instructivo.html)                                                 |
| Instructivo con solucionario | [Aquí](../taller/taller04/taller04_instructivo_sol.html)                                                                       |
| Quarto para alumnos          | [Aquí](../taller/taller04/taller04_alumno.qmd)                                                                       |
| Toda la carpeta del taller   | [Aquí](https://drive.google.com/drive/folders/1Iac8vod_FqXwDDPaOdIBsyw5uUfEx1Lb) |

:::


